# 出售全资子公司 20% 股权，股权转移时点.

提问人：llp8706 时间：2019-01-10 20:25:14
B 公司为 A 公司的全资子公司，A 公司于 2018 年 12 月 28 日与C 公司签订股权转让协议，转让 A 公司持有B 公司 20%股权，C 公司可向B公司派一名董事（B 公司共 5 名董事）。C 公司已向产权交易所缴纳质保金（股权转让款的 30%），但并未按协议约定对剩余 70% 的购买款提供担保手续。
A 公司所持B 公司 20% 股权是否已转移给C 公司并能够确认收入？若没未转移，是否在 B 公司修改章程及股东名册后，就视为完成了股权变更手续，可以确认收入？

回答人：chenyiwei
要看该 20% 股权转让协议对 “交割日” 的约定，即满足什么条件则视作交割完成。再看截至 2018 年底，该条件是否已经成就。如涉及对合同条款的理解和解释问题，应要求交易双方作出澄清，必要时咨询律师的法律专业意见。